# 关于合并抵消的问题探讨

提问人：流波将月去 时间：2017-11-21 21:27:17
现有一集团公司，母公司为地方融资性平台，下属贸易、矿业、地产等多个子公司。母公司通过银行借款，将资金分配给有资金缺口的子公司使用并收取一定比例的融资服务费，简称“统借统贷”业务，在不考虑税费的情况下简单举例如下： 母公司向工行借款5000 万元，年资金成本为6%，年利息即 300 万元，该笔借款母公司借给子公司A（房地产行业）使用，在资金成本的基础上加收3%的融资服务费（即年利率为9%），在不考虑税费的情况下，母子公司的账务处理如下： 母公司： 1 、计提银行利息：借：财务费用-利息支出 300 万元 贷：应付利息---工商银行 300 万元 2 、计提对子公司的利息收入：借：
其他应收款-子公司A 450万元 贷：财务费用-利息收入 300 万元 （统借统贷业
务下平进平出的利息，符合税法规定） 主营业务收入 150 万元 （融资服务费
部分） 子公司A：借：存货-资本化利息 450 万元 贷：其他应付款-母公司 450 万元 该笔交易在房产未销售前构成了未实现销售的内部损益，在合并报表层面应进行合并抵消处理，问题来了： 1 、当年合并抵消，应抵消全部的资本化利息 450 万元，还只是主营业务收入 150 万元？ 借：主营业务收入 150 万元 借：主营业务收入 150 万元 贷：存货150 万元 或 财务费用 300 万元 贷：存货
450 万元 2 、房产竣工决算实现对外销售后，转回应如何处理？

回答人：chenyiwei
可参考《瑞华研究2010~2016汇编》之“问题1-1-41（集团统贷统还的借款费用资本化问题）”、“问题1-1-42（合并报表和个别报表对利息资本化的处理问题）”。 如果能够确定母公司从外部获得融资的资金、母公司借给子公司的资金、子公司用于购建符合资本化条件的资产的支出这三者之间的对应关系，则合并报表层面应保留按外部融资成本6%计算的资本化金额，仅抵销母公司加收的3%融资手续费部分，即你所列的左边的抵销分录。